【裁判字號】    92,台上,1006
【裁判日期】    920306
【裁判案由】    違反著作權法
【裁判全文】
最高法院刑事判決                              九十二年度台上字第一００六號
    上  訴  人  甲○○
右上訴人因違反著作權法案件，不服台灣高等法院高雄分院中華民國九十一年十二月
二十四日第二審判決（九十一年度上訴字第一０八六號，起訴案號：台灣高雄地方法
院檢察署九十年度偵字第一一五四八號），提起上訴，本院判決如左：
    主  文
上訴駁回。
    理  由
按刑事訴訟法第三百七十七條規定，上訴於第三審法院，非以判決違背法令為理由，
不得為之。是提起第三審上訴，應以原判決違背法令為理由，係屬法定要件。如果上
訴理由狀並未依據卷內訴訟資料，具體指摘原判決不適用何種法則或如何適用不當，
或所指摘原判決違法情事，顯與法律規定得為第三審上訴理由之違法情形，不相適合
時，均應認其上訴為違背法律上之程式，予以駁回。本件上訴意旨略稱：(一)本件告訴
人財團法人電影及錄影著作保護基金會（代表人郭戎）所提告訴並不合法，原審受理
訴訟係違法，因美商新線製作股份有限公司（下稱新線公司）僅委託其代表人郭戎，
並非委託該基金會。又上開基金會委任之告訴代理人何明達，其委任亦非合法，則何
明達於偵查中提出之著作權證明文件及其陳述，自不得認係居於新線公司告訴代理人
之地位而為之，原判決認係居於告訴代理人之地位而為之，有理由矛盾之違誤，又何
明達之陳述，應屬證人身分所為陳述，原審未依刑事訴訟法第一百八十六條規定，先
命具結，亦有判決不適用法則之違法。又何明達於偵查中所提出之著作權證明文件，
均為影本而非正本，原審及第一審均未驗明是否與正本相符，亦有應調查之證據未予
調查之違法等語。
惟查原判決認定上訴人有事實欄所載之犯行，因而維持第一審從一重論處上訴人共同
連續意圖銷售而自以重製之方法侵害他人之著作財產權累犯罪刑，已詳予明所依
憑之證據及理由。並說明：(一)上訴人犯行為警察查獲後，美商新線公司於偵查中即以
自己名義向檢察官提出告訴，該告訴狀亦係蓋用告訴人之印鑑章，有該告訴狀及印鑑
證明書附卷（分別附於偵查卷第二十頁至第二十四頁，原審卷第八十二頁至第八十三
頁、第九十二頁至第九十三頁）可稽，足見告訴人新線公司已提出合法告訴。(二)縱認
新線公司僅委託前開基金會代表人郭戎為告訴代理人，非委託該基金會為告訴代理人
，該基金會再委任何明達為告訴代理人，何明達並非新線公司合法委任之告訴代理人
，其於偵審中所為陳述及提出之著作權證明文件，不得認係居於新線公司告訴代理人
之地位而為之，又其於第一審法院所為陳述，應屬證人身分所為，第一審及原審均未
命其具結陳述，然上訴人於第一審言詞辯論期日，既已表示對於何明達所為陳述以及
對於其所提出之著作權證明文件均沒有意見（見一審訴字卷第四十頁），於原審亦表
示對於著作權證明文件沒有意見（見原審上訴字卷第一一九頁），原審以何明達之陳
述及提出之著作權證明文件核與事實相符，而採為認定事實之佐證，自難遽指有足資
影響判決之違誤。(三)何明達所提出新線公司之著作權證明文件雖均為影本而非正本，
然上訴人對於該證明文件於第一審及原審俱均表示「並無意見」，且迄未表示該影本
有與正本不符之處，則原審及第一審縱未命提出其原本查驗，亦難遽指有違背證據調
查必要性之違誤。綜上所述，上訴意旨指摘各項，核與法律所規定得為第三審上訴理
由之違法情形不相適合，其上訴違背法律上之程式，應予駁回。
據上論結，應依刑事訴訟法第三百九十五條前段，判決如主文。
中      華      民      國    九十二    年      三      月      六      日
                              最高法院刑事第十一庭
                                  審判長法官  呂  潮  澤
                                        法官  白  文  漳
                                        法官  陳  世  雄
                                        法官  孫  增  同
                                        法官  林  開  任
      右正本證明與原本無異
                                              書  記  官
中      華      民      國    九十二    年      三      月     十一     日


司法院資訊處製作；財團法人民間司法改革基金會備份。
